# 已足额提取折旧的固定资产的改建支出

提问人：快枪 时间：2010-09-13 16:58:55
《企业所得税法》第十三条规定，企业发生的下列支出作为长期待摊费用按照规定摊销的，准予扣除：1.已足额提取折旧的固定资产的改建支出；
新准则下这两支出应如何处理呢？也作为资本化计入固定资产吗？
[ 本帖最后由 快枪 于 2010-9-13 17:20 编辑 ]

回答人：chenyiwei
会计上首先要判断是否满足资本化条件。满足资本化条件的，可以单独确认为一项固定资产，并在改建部分自身的可使用年限内计提折旧。